# 收购房地产企业的集中度测试

提问人：刘小牛快跑 时间：2022-12-14 16:32:01
陈版主您好，想咨询一个关于房地产项目公司集中度测试的疑问。我们房地产企业客户打算收购一家子公司，由合营公司变为子公司，因为收购标的已经预售，并将预售所的资金拆借给了各方股东，账面确认了应收股东款。由于应收款的存在，在建存货的集中度测试低于80%，无法通过集中度测试。但是房地产企业收购标的公司主要看重其在建存货带来的收益，而非标的公司资金拆借给股东形成的应收款。另根据准则，集中度测试的分母不包括现金及现金等价物，即如果预售房款以现金形式留在项目公司，则可以通过集中度测试，作为资产收购。但因为预售房款资金拆借给了股东，标的公司就无法通过集中度测试，导致账务处理上有较大差异。
想咨询一下这种情况下的集中度测试分母可否不考虑应收款，另外已经预售但还在建的房地产项目公司是否有机会做资产收购，谢谢

回答人：chenyiwei
此情况下，其他应收款可以不纳入集中度测试的分母。
另外还有一种考虑思路：由于应收款项系来源于预售房款的拆借（此处不讨论合规性问题），因此其他应收款与开发新项目关系密切，应纳入“一组类似资产”考虑。
房地产开发项目公司总可以通过集中度测试，因为其所有资产和负债都是围绕着这个特定开发项目。